【裁判字號】    97,交附民,32
【裁判日期】    970930
【裁判案由】    請求賠償損害
【裁判全文】
臺灣桃園地方法院刑事附帶民事判決    97年度交附民字第32號
原      告  乙○○
被      告  甲○○
上列被告因過失傷害案件，經原告提起附帶民事訴訟，請求請求
賠償損害事件，本院判決如下：
    主  文
原告之訴及假執行之聲請均駁回。
    事  實
一、原告主張：
  (一)聲明：
    1.請求判令被告應賠償原告新臺幣（下同）399 萬元，並自
      起訴狀繕本送達翌日起按法定利率計算之利息。
    2.前項判決請准提供擔保，予以宣告假執行。
    3.訴訟費用由被告負擔。
  (二)陳述：緣父親蘇芳烈先生於民國96年6 月18日上午6 時13分
    許，在大溪鎮○○路○ 段321 號前，遭被告甲○○駕駛車號
    T2-1587 號自小客車撞倒，致使頸椎骨折及脫臼，全身癱瘓
    ，無法言語，需接受全天候看護之重傷害，惟被告自肇事至
    今，不曾到醫院探視慰問，罔顧人情常理，令家人同感氣憤
    ，故提附帶民事損害賠償如聲明之事項，本件業經檢察官偵
    查，以97年度偵字第1090號提起公訴，全案移送鈞院審理在
    案等語，並提出蘇芳烈車禍受傷期間（96年6 月18日至102
    年6 月17日）支出統計表1 紙為證。
二、被告未為任何聲明或陳述，亦未提出任何書狀。
    理  由
一、按因犯罪而受損害之人，於刑事訴訟程序得附帶提起民事訴
    訟，對於被告及依民法負賠償責任之人，請求回復其損害。
    法院認為原告之訴不合法或無理由者，應以判決駁回之。刑
    事訴訟法第487 條第1 項、第502 條第1 項分別定有明文。
    又，因犯罪而受損害之人，於刑事訴訟程序固得附帶提起民
    事訴訟，對於被告及依民法負賠償責任之人，請求回復其損
    害，但其請求回復之損害，以被訴犯罪事實所生之損害為限
    ，否則縱令得依其他事由，提起民事訴訟，亦不得於刑事訴
    訟程序附帶為此請求（最高法院70年度台抗字第510 號裁判
    意旨參照）。
二、經查：
  (一)被告甲○○於96年6 月18日上午6 時13分許，駕駛車牌號碼
    T2-1587 號自用小客車，在桃園縣大溪鎮○○路○ 段32 1號
    前路旁暫時停車，下車購物，俟其購物完畢上車後，自路邊
    停車狀態起步，欲駛入仁和路往大溪方向之車道時，因疏未
    注意前方適有蘇芳烈（已死亡）騎乘車牌號碼PH9-283 號重
    型機車，疏未遵守汽車在未劃設慢車道之雙向二車道行駛時
    應在遵行車道內行駛之規定，而逆向沿上開仁和路2 段往大
    溪方向車道之白實線外側路面行駛而來，被告未讓行進中之
    蘇芳烈先行，即貿然起步駛入車道，蘇芳烈因而閃避不及，
    致其所騎乘之上開機車車頭擦撞到被告所駕駛之上開自小客
    車車頭保險桿左前角後，蘇芳烈所騎機車當場向右側滑行約
    1 公尺後倒在仁和路3 段往大溪方向之車道中間，車頭朝向
    中壢方向，車尾朝向大溪方向，其人則自機車飛起後摔落在
    地，因而受有頸椎第三至第六節椎間盤突出加上脊髓病變併
    發呼吸衰竭、頸椎第三及第四節骨折及脫臼之傷勢，嗣經緊
    急送往財團法人恩主公醫院治療，因病情需要，於同日進行
    頸椎椎板切除術後，住進外科加護病房治療，因呼吸衰竭無
    法脫離呼吸器，於96年7 月6 日進行氣切手術，然因車禍造
    成其四肢行動障礙、尿失禁、呼吸衰竭，無法自理生活，需
    由他人24小時看護照顧，並需長期臥床及復健之重大難治之
    重傷，及受有生殖機能毀敗之重傷結果乙節，業經檢察官以
    97年度偵字第1090號提起公訴後，經本院於97 年9月30日以
    97年度交易字第180 號刑事判決認定被告就上開車禍事故之
    發生存有過失在案，此有本院97年度交易字第180 號刑事判
    決書1 份附卷可參。
  (二)惟本件原告乙○○並非於上開車禍事故中遭被告駕車撞傷之
    人，即非屬刑事訴訟法第487 條第1 項所指「因犯罪而受損
    害之人」，要不得於被告所涉過失傷害之刑事訴訟程序中，
    提起附帶民事訴訟。是以，原告逕向本院主張侵權行為損害
    賠償，於法未合，應予駁回。
據上論斷，應依刑事訴訟法第502條第1 項，判決如主文。
中    華    民    國    97    年    9     月    30    日
                  交通法庭  法  官  胡芷瑜
以上正本證明與原本無異。
對於本判決如有不服，應於送達後10日內，向本院提出上訴狀。
                                    書記官
中    華    民    國    97    年    10    月    1     日


司法院資訊處製作；財團法人民間司法改革基金會備份。
